【裁判字號】    89,毒抗,672
【裁判日期】    890801
【裁判案由】    毒品危害防制條例
【裁判全文】
臺灣高等法院刑事裁定                          八十九年度毒抗字第六七二號
    抗 告 人    臺灣宜蘭地方法院檢察署檢察官
    被    告    甲○○
右抗告人因毒品危害防制條例案件，不服台灣宜蘭地方法院中華民國八十九年六月八
日裁定（八十九年度毒聲字第五三一號，聲請觀察、勒戒案號：八十九年聲觀字第三
六五號）提起抗告，本院裁定如左：
    主  文
抗告駁回。
    理  由
一、本件抗告意旨仍以：被告甲○○於八十七年九月一日及九月二十二日曾受二次免
    刑判決（臺灣宜蘭地方法院八十七年度易字二九四號判決、八十七年度訴字一二
    二號判決），後判決與前判決之依據應屬同一觀察勒戒程序，而爰引同一觀察勒
    戒結果，故被告實際上僅受一次免刑判決，本件應僅為毒品危害防制條例所定二
    犯之情形，故本件合依毒品毒品危害防制條例第二十條第一項及觀察勒戒處分執
    行條例第三條第一項、第二項規定，得裁定將被告送勒戒處所觀察、勒戒等語，
    指摘原裁定不當，爰提起抗告云云。
二、本件原裁定以：經查被告甲○○前因先後施用第二級毒品安非他命及第一級毒品
    海洛英案件，業經原法院先於八十七年五月二十七日裁定送觀察勒戒（八十七年
    易字第二九四號），執行指揮書執行日期為八十七年七月二十二日至八十七年八
    月十九日止；後復於八十七年七月十日裁定送觀察勒戒（八十七年訴字第一二一
    號），執行指揮書執行日期為八十七年八月十九日至八十七年九月七日止，先後
    二次係分別施用第一級及第二級毒品，由台灣宜蘭看守所附設勒戒所分別執行勒
    戒，執行結果亦經分別以宜所附勒澄總字第０五九號，及宜所附勒澄總字第
    一０七號函原法院，均認無繼續施用毒品傾向，經原法院分別以八十七年度易字
    第二九四號，及八十七年度訴字第一二一號判決，分別予以免刑之判決在案，業
    經原法院調閱前開二案之案卷查核屬實，並有台灣高等法院被告全國前案紀錄表
    在卷可稽。而前開二次勒戒之執行，係先後經勒戒所分別執行，並非同時併予一
    次執行，亦經台灣宜蘭看守所附設勒戒所於八十九年五月二十九日以（八九）宜
    所附勒德字第三四七號函復原法院明確。從而被告前已二犯施用毒品，堪以認定
    。本件被告復經查獲施用毒品，即為三犯。聲請人以前二次應屬同一觀察勒戒程
    序，援引同一觀察勒戒結果，認實際上僅受一次免刑判決，與前揭事實不符，自
    無可採取，是本件聲請人就被告三犯施用毒品之行為再聲請觀察勒戒，自有未合
    ，其聲請應予駁回。
三、按毒品毒品危害防制條例第二十條第一項、第二項規定，施用毒品案件經觀察勒
    戒無繼續施用毒品傾向者，檢察官應為不起訴處分，有繼續施用毒品傾向者，則
    應聲請法院裁定令入戒治處所施以強制戒治。同條例第二十條第三項規定，經為
    不起訴處分後，五年內再犯施用毒品案件，經觀察勒戒後，認有繼續施用毒品傾
    向者，或三犯者，不適用第二項規定，但應由檢察官先聲請法院裁定先令入戒治
    處所施以強制戒治。由上規定可知，係在限制檢察官對於施用毒品案件之處理程
    序並予施用者戒改機會。故再犯者，仍應施予觀察勒戒程序始得起訴，三犯者則
    得逕為起訴。本件被告甲○○既經二次免刑之判決，則其於其於民國八十九年一
    月三日或前三日之某時，及三月八日或前三日之某時，在不詳處所施用第二級毒
    品安非他命，為警於八十九年一月三日及三月八日查獲之事實，應屬三犯，檢察
    官應逕先聲請法院裁定先令入戒治處所施以強制戒治，並即起訴，無庸再聲請觀
    察勒戒。本院經核原裁定並無違誤，抗告意旨徒憑空言，為無理由，應予駁回。
據上論斷，應依刑事訴訟法第四百十二條，裁定如主文。
中      華      民      國    八十九    年      八      月      一      日
                            臺灣高等法院刑事第九庭
                                審判長法  官  李  文  成
                                      法  官  周  盈  文
                                      法  官  官  有  明
右正本證明與原本無異。
不得抗告。
                                      書記官  顧  哲  瑜
中      華      民      國    八十九    年      八      月      四      日


司法院資訊處製作；財團法人民間司法改革基金會備份。
